臺灣板橋地方法院刑事判決　　　　　　 96年度訴緝字第134號
公　訴　人　臺灣板橋地方法院檢察署檢察官
被　　　告　甲○○
上列被告因違反毒品危害防制條例案件，經檢察官提起公訴（95
年度毒偵字第6075號）及移送併案審理（95年度毒偵字第8222號
），本院改用簡式審判程序，判決如下：
    主  文
甲○○施用第一級毒品，處有期徒刑柒月，扣案之第一級毒品海
洛因海洛因包（總淨重點零壹公克）及含海洛因之煙草壹包
（淨重零點壹公克）均沒收銷燬之。又施用第二級毒品，處有
期徒刑月，扣案之第二級毒品安非他命壹包（驗餘淨重零點捌
公克）沒收銷燬之，扣案之吸食器壹組沒收。應執行有期徒刑玖
月，扣案之第一級毒品海洛因海洛因包（總淨重點零壹公克
）、含海洛因之煙草壹包（淨重零點壹公克公克）及第二級毒
品安非他命壹包（驗餘淨重零點捌公克）均沒收銷燬之，扣案之
吸食器壹組沒收。
    事  實
一、甲○○前於民國（下同）90年間，因施用毒品案件，經臺灣
    板橋地方法院檢察署檢察官聲請本院裁定送觀察、勒戒，自
    90年2 月25日起算，已無繼續施用毒品之傾向，經臺灣板橋
    地方法院檢察署檢察官於90年3 月12日以90年度毒偵字第10
    38號處分不起訴在案，又於90年間，因施用毒品案件，經臺
    灣板橋地方法院檢察署檢察官聲請本院裁定送觀察、勒戒，
    惟有繼續施用毒品之傾向，再臺灣板橋地方法院檢察署檢察
    官聲請本院裁定送強制戒治（按同一犯行另案經檢察官提起
    公訴，經臺灣高等法院以91年度上訴字第517 號判處有期徒
    刑9 月、5 月，並定其應執行有期徒刑1 年確定），又於92
    年間，因施用毒品案件，經臺灣板橋地方法院檢察署檢察官
    對之提起公訴，經本院以92年度訴字第1875號判處有期徒刑
    1 年、7 月，並定其應執行有期徒刑1 年4 月確定，又於92
    年間，因施用毒品案件，經臺灣板橋地方法院檢察署檢察官
    對之提起公訴，經本院以92年度訴字第1527號判處有期徒刑
    5 月確定（按後連同上開有期徒刑1 年、7 月，聲請定其應
    執行有期徒刑1 年8 月，現仍執行殘刑6 月12日中），竟仍
    不知悛悔，復基於施用第一級毒品海洛因（下稱海洛因）及
    第二級毒品安非他命（下稱安非他命）之各別犯意，於95年
    8 月29日為警採尿前回溯26小時及96小時之某一時段內，在
    台灣地區某不詳地點，三犯以上施用海洛因及安非他命各乙
    次（按公訴人另訴甲○○持有第二級毒品MDMA搖頭丸乙顆之
    犯行，另行審理）。嗣於95年8 月28日22時30分許，經警在
    台北縣中和市○○街29號之1 內查獲上情，並扣得其所有之
    海洛因3 包（總淨重3.01公克）、含海洛因之煙草乙包（淨
    重0.13公克）、安非他命乙包（驗餘淨重0. 8公克）及非專
    供施用毒品用之吸食器乙組。
二、案經台北縣政府警察局板橋分局報請臺灣板橋地方法院檢察
    署檢察官偵查起訴。
        理  由
壹、有罪部分：
一、上開事實業據被告甲○○於本院審理時坦承不諱，且自被告
    於上開時地遭警查獲後所採取之尿液，經送請台灣尖端先進
    生技醫藥股份有限公司鑑定之結果，確係呈鴉片類及安非他
    命類陽性反應，此有該公司所出具95年9 月8 日濫用藥物檢
    驗報告乙紙，在卷可稽，復有扣案之上開海洛因3 包（總淨
    重3.01公克）、含海洛因之煙草乙包（淨重0.13公克）、安
    非他命乙包（驗餘淨重0.8 公克）及吸食器乙個可佐，而扣
    案之上開海洛因3 包、含海洛因之煙草乙包及安非他命乙包
    ，經分別送請法務部調查局、台北市政府警察局鑑定之結果
    ，亦確係含有海洛因、安非他命成分，此亦有法務部調查局
    所出具95年11月19日調科壹字第09523038660 號鑑定書及台
    北市政府警察局95年11月14日北市鑑毒字第640 號鑑驗通知
    書各乙份可憑，足堪認定。又被告前於90年間，因施用毒品
    案件，經臺灣板橋地方法院檢察署檢察官聲請本院裁定送觀
    察、勒戒，自90年2 月25日起算，已無繼續施用毒品之傾向
    ，經臺灣板橋地方法院檢察署檢察官於90年3 月12日以90年
    度毒偵字第10 38 號處分不起訴在案，又於90年間，因施用
    毒品案件，經臺灣板橋地方法院檢察署檢察官聲請本院裁定
    送觀察、勒戒，惟有繼續施用毒品之傾向，再臺灣板橋地方
    法院檢察署檢察官聲請本院裁定送強制戒治（按同一犯行另
    案經檢察官提起公訴，經臺灣高等法院以91年度上訴字第51
    7 號判處有期徒刑9 月、5 月，並定其應執行有期徒刑1 年
    確定），又於92年間，因施用毒品案件，經臺灣板橋地方法
    院檢察署檢察官對之提起公訴，經本院以92年度訴字第1875
    號判處有期徒刑1 年、7 月，並定其應執行有期徒刑1 年4
    月確定，又於92年間，因施用毒品案件，經臺灣板橋地方法
    院檢察署檢察官對之提起公訴，經本院以92年度訴字第1527
    號判處有期徒刑5 月確定（按後連同上開有期徒刑1 年、7
    月，聲請定其應執行有期徒刑1 年8 月，現仍執行殘刑6 月
    12日中）等情，業據被告於本院審理時供承屬實，並有被告
    之臺灣高等法院被告前案紀錄表乙份可佐，亦堪認定。被告
    上開三犯以上施用海洛因及安非他命各乙次之犯行均臻明確
    ，應予依法論科。
二、核被告所為，係犯毒品危害防制條例第10條第1 項之施用第
    一級毒品罪及同條第2 項之施用第二級毒品罪。被告持有上
    開海洛因及安非他命之低度行為，分別為其持以施用上開海
    洛因及安非他命之高度行為所吸收，均不另論擬。被告就所
    犯上開2 罪間，其犯意各別，應予分論併罰。爰審酌被告前
    曾因施用毒品案件，經法院裁定送觀察、勒戒及強制戒治期
    滿，並經處分不起訴在案，竟仍不知悛悔，復於上開時地三
    犯以上施用海洛因及安非他命各乙次，不僅損及其個人健康
    ，亦嚴重危害社會安全及被告犯罪後之態度等一切情狀，量
    處如主文所示之刑，並定其應執行之刑，以資儆懲。
三、扣案之上開含海洛因之煙草乙包（淨重0.13公克），因已無
    法分離，應與扣案之上開第一級毒品海洛因3 包（總淨重3.
    01公克）及第二級毒品安非他命乙包（驗餘淨重0.8 公克）
    ，依毒品危害防制條例第18條第1 項前段之規定，均宣告沒
    收銷燬之；另扣案之上開吸食器乙組（按非專供施用毒品之
    用者），則為被告所有供上開犯罪所用之物，業據本院認定
    在卷，應依刑法第38條第1 項第2 款之規定，亦宣告沒收之
    。
貳、併案部分（即95年度毒偵字第8222號案件）
一、本件移送併案意旨另以：被告於95年6 月15日為警採尿前回
    溯26小時及96小時之某一時段內，另在台灣地區某不詳地點
    ，施用海洛因及安非他命各乙次，因認被告此部分犯行亦涉
    有毒品危害防制條例第10條第1 項之施用第一級毒品及同條
    第2 項之施用第二級毒品罪嫌云云。
二、被告於上開時地另有施用海洛因及安非他命各乙次之犯行，
    雖據被告於本院審理時坦承不諱，復有被告於上開時地遭警
    查獲時採得尿液之台灣檢驗科技股份有限公司95年6 月28日
    濫用藥物尿液檢驗報告乙紙及扣案之注射針筒乙支、海洛因
    殘渣袋2 包，在卷可稽，雖堪認定。惟：
三、按刑法第56條有關「連續犯」之規定，前於94年2 月2 日經
    廢止公布，並自95年7 月1 日起生效施行，且施用毒品之犯
    行，在本質上亦無具有為完成單一犯罪目的，在近接密切之
    時間內反覆施用之特性，自非屬「接續犯」或「集合犯」之
    屬，自無論以「接續犯」或「集合犯」等包括一罪之餘地，
    臺灣板橋地方法院檢察署檢察官認被告上開犯行與公訴人原
    起訴部分犯行間，有「接續犯」之包括一罪關係，揆諸上述
    ，容有誤會，本院自不得併予審理，應退回由檢察官另行偵
    查。
據上論斷，應依刑事訴訟法第299 條第1 項前段，毒品危害防制
條例第10條第1 項、第2 項、第18條第1 項前段，刑法第11條前
段、第51條第5 款、第38條第1 項第2 款，判決如主文。
本案經檢察官楊展庚到庭執行職務。
中    華    民    國    96    年    6     月    14    日
                刑事第十三庭  法  官  林 晏 鵬
上列正本證明與原本無異。
如不服本判決，應於判決送達後10日內向本院提出上訴狀（應附
繕本），上訴於臺灣高等法院。
                              書記官  陳 映 孜
中    華    民    國    96    年    6     月    14    日
附錄法條：毒品危害防制條例第10條
毒品危害防制條例第10條
施用第一級毒品者，處 6 月以上 5 年以下有期徒刑。
施用第二級毒品者，處 3 年以下有期徒刑。
